# 请教陈版，是共同控制吗？

提问人：陌子衿 时间：2021-08-11 08:05:06
陈老师，
背景：A和B公司拟共同设立目标公司C，A公司持股80%，B公司持股20%。投资协议中约定：董事会共 3 名，B公司提名 1 名董事。B公司向目标公司派驻 1 名财务总监、 1 名技术总管。同时约定：
任何下列可影响目标公司及其附属公司的行为和交易（无论是否通过修改公司章程还是其他方式，无论是单一交易还是多笔相关交易）均需要获得B投资方或其委派的董事的同意方可批准和生效：
1 ，目标公司章程的修改；
2 ，任何（或者导致）超过 100 万元的重大资产或资本售卖、收购、合并、分立、重组、设立合资企业或合伙企业、或成立子公司、或减少注册资本、破产、解散和清算的决议；以及对公司无形资产的处置；
3 ，由于目标公司股权的变动而导致稀释股东权益的事宜，包括但不限于公司注册资本的增加或减少、发行新股或认股份、发行股票期权、回购公司股份或对各类股份条款、条件的修改等；
4 ，批准公司的战略规划、年度经营计划和财务预算方案、资本支出计划、年度决算方案；
5 ，参与任何与现有业务计划有重大不同的行业领域、变更公司名称或者终止任何公司的主营业务；
6 ，公司为任何公司以外的个人或实体的任何担保或提供任何类似安排，以及公司对外借贷年度累计额超过 100 万（公司章程或各方另有约定的以变更后的约定为准）；
7 ，批准、修改和管理员工期权方案或员工持股计划；
8 ，聘用和解聘任何独立审计师以及公司会计政策和核算制度的任何改变；
9 ，决定目标公司第三方软件采购、技术外包等事项；
除上述重大事项外，其余董事会决议事项以简单多数通过（相关法律有不同规定的，按照法律规定执行）。如果在交割以前发生以上事项，目标公司应事先书面通知投资方。
请问，A和B公司是共同控制吗？B公司拥有的一票否决权，大多数感觉是保护小股东权益的条文，但是感觉第 4 条和第 9 条是日常经营的条款，这样看，是否是A和B共同控制目标公司C？或者B公司仅是重大影响？

回答人：chenyiwei
上述第 4 条是比较明显的涉及日常经营活动的事项，可能表明B的否决权是实质性的，从而目标公司C是A、B共同控制下的合营企业。但需要关注的是：为何在出资比例差异较大的情况下仍授予B一票否决权；B派驻技术总管是否说明C在经营活动所需的核心技术方面对B有重大依赖；等等。

提问人：陌子衿 时间：2021-08-13 08:05:06
陈老师，B公司提供相应技术，A公司是当地的运营和资源方。
这种情况下，可以判断在核心技术方面对B有重大依赖吧，是否考虑并表？

回答人：chenyiwei
1 、要考虑B的否决权是否实质上是保护性权利； 2 、B提供技术，A提供*和负责运营，谁控制的相关活动方面对可变回报的影响更大？